臺灣高雄地方法院刑事判決　　　　　　　 95年度訴字第2200號
公　訴　人　臺灣高雄地方法院檢察署檢察官
被　　　告　丙○○
指定辯護人　本院公設辯護人丁○○
上列被告因毒品危害防制條例案件，經檢察官提起公訴（95年度
偵續字第102 號），本院判決如下：
    主  文
丙○○連續販賣第二級毒品，處有期徒刑捌年，扣案如附表一編
號二、三所示之物均沒收銷燬，扣案如附表一編號四至六所示之
物均沒收。販賣第二級毒品所得財物新台幣肆仟元沒收之，如全
部或一部不能沒收時，以其財產抵償之。
    事  實
一、丙○○意圖營利，基於販賣第二級毒品甲基安非他命之概括
    犯意，於民國94年間，在不詳地點，向真實姓名年籍不詳、
    綽號「阿旺」之人，以約每3 公克新台幣（下同）4000元之
    價格購入不詳數量之第二級毒品甲基安非他命後，自94 年3
    月25日起至94年4 月28日止，以所有門號0000000000號行動
    電話及借用不知情之友人所有00000000 00 、0000 000000
    等門號與乙○○使用之0000000000門號聯繫，經乙○○以「
    買東西」、「拿東西」等暗語向丙○○表示要購買甲基安非
    他命，丙○○即與乙○○約定在高雄市○○區○○街10巷2
    號2 樓之3 乙○○住處樓下、高雄市澄清湖旁亞洲渡假村附
    近、高雄市○○○路漁人碼頭KTV 及高雄縣仁武鄉不詳地址
    等處，以約每0.3 公克500 元之價格，連續5 次販賣重量不
    等之甲基安非他命與乙○○，而向乙○○收取500 至1000元
    不等價金，合計丙○○販賣海洛因給乙○○之金額，總計40
    00元。嗣於94年4 月29日凌晨1 時6 分許，乙○○因持有以
    500 元向丙○○購入供己施用如附表一編號1 所示之甲基安
    非他命1 小包，為警在高雄市苓雅區○○○路205 號享溫馨
    KTV 前查獲，其後即配合警方指示，以門號0000000000號行
    動電話撥打至丙○○使用之門號0000000000號，佯稱欲向丙○○購買2500元之甲基安非他命，丙○○遂承前之販賣甲基
    安非他命之概括犯意，先與乙○○約定在高雄市○○區○○
    路與博愛路路口之地點，其後又以門號0000000000號行動電
    話撥打門號0000000000號，指示乙○○轉赴鄰近明誠路與德
    威街之交岔路口交易；同日凌晨3 時25分許，丙○○自高雄
    市○○區○○街173 號4 樓之2 住處攜帶欲以代價2500元販
    賣與偽裝購買毒品之乙○○之如附表編號2 所示之毛重1.6
    公克（淨重1.299 公克，起訴書誤載為毛重1.9 公克）之甲
    基安非他命1 包前往所指示之地點時，即為警當場查獲，並
    扣得上開甲基安非他命1 包。嗣經丙○○同意前往其上址住
    處實施搜索後，警方又在丙○○住處扣得丙○○所有供販賣
    第二級毒品甲基安非他命所用如附表編號3 至6 所示之物，
    因而查獲上情。
二、案經高雄市政府警察局苓雅分局報告臺灣高雄地方法院檢察
    署檢察官偵查起訴。
    理  由
一、訊據被告丙○○固坦承向真實姓名年籍不詳、綽號「阿旺」
    之人購入第二級毒品甲基安非他命後，連續5 次分於前揭期
    間、地點將所購得之部分甲基安非他命毒品交付乙○○，而
    乙○○則交付500 至1000元不等金額與伊，總金額約有4000
    元，惟矢口否認涉有販賣第二級毒品甲基安非他命之犯行，
    辯稱：係與乙○○合資向「阿旺」購入甲基安非他命，交付
    與乙○○之甲基安非他命係乙○○所有而寄放伊處，而在伊
    住處扣得如附表編號3 所示之甲基安非他命亦係與乙○○合
    資購得而尚未分配云云。惟查：
（一）被告自94年3 月25日起至94年4 月28日止，以所有門號00
      00000000號行動電話及借用不知情之友人所有0000000000
      、0000 000000 等門號與乙○○使用之0000000000門號聯
      繫交易甲基安非他命之時、地、金額等事宜，並曾在高雄
      市○○區○○街10巷2 號2 樓之3 乙○○住處樓下、高雄
      市澄清湖旁亞洲渡假村附近、高雄市○○○路漁人碼頭KT
      V 及高雄縣仁武鄉不詳地址等處，5 次交付重量不等之甲
      基安非他命與乙○○，並以約每0.3 公克500 元之價格，
      向收取乙○○購買毒品價金500 至1000元不等之事實，業
      據證人乙○○於本院審理時結證綦詳（參本院卷第75至80
      頁），且為被告所是認（參本院卷第28至29、80、91頁）
      ，堪信屬實；又被告及證人乙○○分別於審理時均供證渠
      等以行動電話聯繫均係為了交易甲基安非他命，被告係使
      用自己所有門號0000000000號及不知情友人所有門號0000
      000000號、0000000000號之行動電話與乙○○使用之門號
      00000000 00 號連絡等語（參本院卷第78、79、88、90頁
      ），而自94年3 月25日起至同年4 月29日止之期間僅1 月
      餘，被告與乙○○間之通話次數即有如附表二所示多達49
      次，甚為頻仍，有卷附台灣大哥大股份有限公司雙向通聯
      資料查詢１份可參（見偵卷第29至152 頁第），就上開資
      料以觀，渠等於94年3 月26日、94年4 月18日、94年4 月
      19日、94年4 月20日、94年4 月21日、94年4 月27日及94
      年4 月29日等時間，均有密集通話，且如附表二編號2 、
      3 、13、20、22、24、25、27、31、32、33、35、40、47
      等次通話，均長達100 至482 不等之秒數，時間非短，而
      在94年3 月30日亦曾傳發2 通簡訊聯絡，顯見被告與乙○○間確實頻繁聯絡以交易甲基安非他命；是被告於審理中
      坦承：自民國94年3 月25日起至94年4 月28日止，與乙○○交易甲基安非他命5 次等語，核與證人乙○○於審理中
      所證案發當月與被告間即有4 、5 次甲基安非他命毒品交
      易乙節相符（參本院卷第77頁），亦得證明被告確有使用
      前揭行動電話與乙○○聯繫以遂行販賣甲基安非他命之犯
      行。
（二）次查，乙○○確實有施用甲基安非他命之犯行，有乙○○
      為警查獲當日所採集之尿液送高雄市立凱旋醫院檢驗，而
      由該醫院出具之濫用藥物尿液檢驗報告１份在卷可稽（參
      本院卷第64頁），且乙○○另因於94年7 月25日起至同年
      8 月10日止之連續施用第二級毒品甲基安非他命犯行，業
      經本院以94年簡字第6912號判處有期徒刑3 月，足見林澄
      偉長期耽溺於施用甲基安非他命惡習而確有購買甲基安非
      他命之需求無疑；而被告於上開時、地連續5 次販賣第二
      級毒品甲基安非他命之犯行，業據證人乙○○歷於警詢及
      偵查中證述綦詳（見警卷第6 至7 頁及偵卷第17至19頁、
      第167 至169 頁，證人乙○○於警詢中之證詞固屬被告以
      外之人於審判外之陳述，惟因證人乙○○於審理時，改口
      證稱：被告交付與伊之甲基安非他命係與被告合資購得云
      云；與前於警詢、偵查中所述：伊持有、施用之甲基安非
      他命係向被告購買，價錢500 至1000元不等，先後購買約
      有4 至6 次，為警查獲所持有毛重0.3 公克之甲基安非他
      命1 包亦係於查獲前1 日向被告以500 元所購得等語，先
      後證述顯不相符，本院審酌證人乙○○先前於警詢中陳述
      時，被告未在場，可認係無所顧忌且無串偽可能而得直陳
      其情，而審理中容有不願在被告面前陳述不利於被告之事
      實等情形，或已與被告勾串而有刻意迴護被告之情；職是
      ，證人乙○○於警詢中所述，可認未受外力干擾，顯具有
      較可信之特別情況，且上開證人在警詢中之證述又為證明
      被告本案販賣第二級毒品甲基安非他命犯行之存否所必要
      ，依刑事訴訟法第159 條之2 規定，自具有證據能力；再
      證人乙○○於偵查中向檢察官所為之證述，雖為審判外之
      陳述，然其直陳向被告購買第二級毒品甲基安非他命及隨
      後配合警方與被告相約見面而查獲被告犯行等經過，且經
      具結，並無顯不可信之情況，依刑事訴訟法第159 條之1
      第2項 之規定，證人乙○○於偵查中之證言，亦得為證據
      ），可認乙○○係向被告購買甲基安非他命，而非與被告
      合資購買後寄放與被告，待有施用甲基安非他命需要時，
      再向被告要取。再參以被告係因乙○○配合警方指示，以
      門號0000000000號行動電話撥打至丙○○使用之門號0000
       000000 號，佯稱欲向被告購買2500元之甲基安非他命而
      遭查獲，並當場扣得被告與販售與乙○○如附表一編號2
      所示之甲基安非他命1 包等情，業據證人乙○○及證人及
      查獲乙○○後在旁聽聞乙○○約誘被告交易甲基安非他命
      之員警戊○○等2 人結證綦詳（分別參本院卷第76至77、
      83至84頁），並有扣案如附表一編號2 所示之物足資佐證
      ；復以被告所供認：查扣如附表一所示之電子磅秤及夾鍊
      帶85只係要做為分裝甲基安非他命之用、該行動電話則係
      為與乙○○聯繫交付甲基安非他命所使用等情節（參本院
      卷第88頁），亦有上開物品扣案可憑，則自被告坦承有秤
      重並分裝甲基安非他命之舉措以觀，可認其核實重量係為
      以相同重量之甲基安非他命用較高於買入時之價格出賣與
      乙○○，繼而從中牟利，分裝毒品則係為便於攜帶甲基安
      非他命交付與乙○○等情，亦得佐證被告顯有以之供販賣
      之意無疑。是被告所承於上開時、地，與乙○○交易甲基
      安非他命5 次，實則為販賣甲基安非他命與乙○○之事實
      ，應堪認定。
（三）再者，乙○○於94年4 月29日凌晨為警查獲時，當場所扣
      得如附表一編號1 所示之甲基安非他命係向被告以500 元
      價購而得，業據證人乙○○於審理時及偵查中證述明確（
      參本院卷第77頁、偵卷第168 頁），且被告坦認該包毛重
      0.3 公克之甲基安非他命確係伊以500 元售與乙○○在案
      （參本院卷第88、91頁），而該包甲基安非他命毛重係0.
      3 公克無訛，經本院調閱臺灣高雄少年法院94年少調字第
      403 號乙○○違反毒品危害防治條例案件卷附扣押物品清
      單及該院94年少調字第403 號裁定，經核屬實；又乙○○
      配合警方於電話中表示要向被告購買2500元之甲基安非他
      命後，被告所攜帶前往指定地點交付之甲基安非他命毛重
      為1.6 公克，此據被告供承在卷（參本院卷第91頁），並
      有高雄醫學大學附設中和紀念醫院就如附表一編號2 、3
      所示之物出具之檢驗報告附卷可佐（參偵卷第160 頁），
      可認該包被告欲以2500元販賣與乙○○之甲基安非他命毛
      重1.6 公克，即相當於被告前販賣與乙○○之甲基安非他
      命之每0.3 公克約500 元價格；由上足證被告歷次交付乙○○甲基安非他命，均以每0.3 公克約500 元之價格計算
      ，而乙○○收取購買甲基安非他命之價款。
（四）另在被告住處扣得如附表一編號3 所示毛重3 公克之甲基
      安非他命係被告以4000元代價購得，此經被告自承在卷（
      參本院卷第91頁），核與證人甲○○於審理中證述查獲被
      告並在被告住處將該包甲基安非他命扣案之經過相符（參
      本院卷第82頁），而於該包被告住處扣得之晶體送驗確係
      甲基安非他命無疑，亦有卷附上開高雄醫學大學附設中和
      紀念醫院檢驗報告1 張可佐，是可認被告確係以約每3 公
      克4000元即每0.3 公克400 元之代價向「阿旺」購得甲基
      安非他命；準此，被告以約0.3 每公克400 元之價格販入
      不詳重量之甲基安非他命後，再以高於前述價格之約每0.
      3 公克500 元計算，出賣重量不等之甲基安非他命與乙○○，則被告販賣甲基安非他命與乙○○係為意圖營取其間
      每0.3 公克100 元之差價利益，至為灼然。再徵諸證人乙○○於偵查中證稱：被告曾2 度向伊表示有金錢方面有困
      難，要求伊介紹他人向被告購買毒品等語（見偵卷第19頁
      ），亦得佐證被告確有販賣甲基安非他命以營利之動機。
      又被告本件5 次販賣乙○○甲基安非他命之所得，共計應
      有4000元，且分別據被告及證人乙○○供證乙○○確實合
      共交付4000元與被告乙節屬實（參本院卷第91、79頁），
      且與前揭被告及乙○○分別供證2 人交易甲基安非他命之
      金額每0.3 公克約500 元、每次購買500 至1000元重量不
      等之甲基安非他命、次數5 次等情之計算結果相符（參本
      院卷第91、79頁），準此，被告販賣甲基安非他命與乙○○，所得合共4000元之事實，洵堪認定。
（五）而證人乙○○於94年4 月29日凌晨1 時6 分許為警查獲持
      有向被告購得甲基安非他命後，為配合警方按平時與被告
      電話聯絡內容將被告約出，隨即撥打被告販賣甲基安非他
      命所用門號0000000000號行動電話，以平日交談暗語向被
      告偽稱以2500元「買東西」，表示要向被告購買價格2500
      元甲基安非他命等節，業據證人乙○○證述無訛（參本院
      卷第77頁），核與證人即查獲乙○○持有、施用第二級毒
      品及被告販賣第二級毒品犯行之警員戊○○、甲○○等2
      人於審理中所結證查獲被告之經過相符（參本院卷第81至
      85頁），自堪信為真實，是乙○○雖係配合警方以電話向
      被告佯稱購買毒品甲基安非他命時，並無購買甲基安非他
      命之真意，惟被告自94年3 月25日起至94年4 月28日止，
      短短1 個月期間，即販賣5 次甲基安非他命與乙○○，業
      如前述，則於94年4 月29日凌晨3 時25分許，被告接獲乙○○佯稱要項之購買甲基安非他命之電話後，攜帶1.6 公
      克甲基安非他命前往約定地點時，顯係承前販賣甲基安非
      它命之概括犯意而著手實施販賣甲基安非他命與乙○○之
      犯行，業足認定，惟因乙○○與之並無販賣之合意，被告
      該次販賣第二級毒品甲基安非他命之犯行，應屬未遂。
（六）至證人乙○○於審理中所稱：被告並未從中賺取差價云云
      ，因證人並未與被告同往向「阿旺」購買甲基安非他命，
      當無由得知被告購入毒品時之確切價格若干，是所述此節
      ，自無由執以驟為有利被告之認定；復以被告及證人乙○○於本院審理時所供證合資購買毒品之經過，竟係僅由被
      告1 人出面向「阿旺」購買，再由被告分配與乙○○云云
      ，然查，近年毒品危害社會日益嚴重，治安機關對於查緝
      非法販賣毒品工作，無不嚴加執行，倘若無利可圖，當無
      甘冒被查獲移送法辦、負擔重刑責之風險，是被告所稱伊
      與乙○○合資購買甲基安非他命，係由伊出面購買乙詞（
      參本院卷第80、89頁），即與常情有悖；再參諸證人乙○○前於警詢、偵查中從未提及合購乙情，均稱係向被告購
      買甲基安非他命，直至本院審理時始改口稱：係2 人合資
      購買，之前於警詢及偵查中唯恐刑責，緊張之餘方推拖係
      向被告購買云云，其詞翻異，已不無可議，參以證人即製
      作乙○○筆錄之警員甲○○當庭表示：逮捕乙○○到製作
      筆錄期間，乙○○神色自然，並無緊張害怕神情等語，益
      徵證人乙○○審理中證述甲基安非他命係與被告合資購買
      等詞，與事實不符，饒係出於迴護被告所為，委難採信。
      被告所辯與乙○○合資購買甲基安非他命乙節，顯欲推諉
      飾卸，亦屬無稽，被告自94年3 月25日起至94年4 月28
      日止，販賣甲基安非他命與乙○○5 次，均藉以從中牟利
      之情明甚。
（七）綜上所述，被告所辯，無非事後卸責之詞，不足為信，本
      件，被告5 次販賣甲基安非他命與乙○○之犯行，事證已
      臻明確，其犯行洵堪認定。
二、按行為後法律有變更者，適用行為時之法律。但行為後之法
     律有利於行為人者，適用最有利於行為人之法律，刑法第2
    條第1 項定有明文。查被告於前開行為後，刑法相關規定業
    經總統於94年2 月2 日修正公佈，並依刑法施行法第10條之
    1 規定自95年7 月1 日施行。職是，本件自應就被告行為前
    、後相關法律有修正者，依前揭規定加以比較適用。茲說明
    如下：
（一）刑法分則編各罪所定罰金之貨幣單位原為銀元，且依修正
      前刑法第33條第5 款規定，罰金刑為1 銀元以上，而有關
      罰金倍數之調整及銀元與新台幣之折算標準，則定有「罰
      金罰鍰提高標準條例」及「現行法規所定貨幣單位折算新
      台幣條例」，除罰金以1 銀元折算3 元新台幣外，並將72
      年6 月26日以前修正之刑法部分條文罰金數額提高2 至10
      倍，其後修正者則不再提高倍數；嗣修正後刑法第33條第
      5 款則將罰金刑提高為新台幣1000元以上，並以百元計算
      之，且因刑法第33條第5 款所定罰金貨幣單位既已改為新
      台幣，刑法分則編各罪所定罰金之貨幣單位亦應配合修正
      為新台幣，且考量刑法修正施行後，不再適用「現行法規
      所定貨幣單位折算新台幣條例」，為使刑法分則編各罪所
      定罰金之最高數額與刑法修正前趨於一致，爰增訂刑法施
      行法第1 條之1 規定，將刑法分則編各罪所定罰金之貨幣
      單位均改為新台幣，並將72年6 月26日以前修正之刑法部
      分條文罰金數額提高為30倍，其後修正者則提高為3 倍。
      是以刑法分則編各罪所定罰金刑之最高數額，於上開規定
      修正後仍屬一致，並無不同；但其罰金刑之最低數額，修
      正前1 銀元以上之規定，經配合修正前罰金罰鍰提高標準
      條例第2 條（現已刪除）規定，就其原定數額提高為10倍
      ，再經折算，即為新台幣30元，因修正後已提高為新台幣
      1000 元以上，自以修正前之規定較為有利。
（二）本件被告行為後，刑法第56條關於連續犯之規定業於94年
      2 月2 日修正公佈刪除，並自95年7 月1 日施行，則被告
      之犯行，因行為後新法業已刪除連續犯之規定，此刪除雖
      非犯罪構成要件之變更，但顯已影響行為人刑罰之法律效
      果，自屬法律變更。經查：本件被告先後5 次販賣第二級
      毒品既遂、1 次販賣第二級毒品未遂等犯行，主觀上顯係
      基於同一犯意，客觀上逐次實施數次行為而具連續性，進
      而侵害同性質之法益，惟因其各次行為依一般社會健全觀
      念，在時間差距上，可以分開，在刑法評價上，各具獨立
      性，每次行為皆可獨立成罪，是依修正前刑法第56條之規
       定，本得適用連續犯規定而論以一罪，並得加重其刑至2
      分之1 ，惟因修正後刑法刪除前開連續犯規定，以致被告
       前揭數次行為須依法分別論以數罪而併罰之，依新法第2
      條第1 項規定比較新、舊法之結果，仍以行為時、即修正
      前刑法第56條之規定較有利於被告（最高法院95年第8 次
      刑事庭會議決議亦採同一見解）。故本件應依修正前刑法
      第56條作為被告論罪科刑之基礎。
（三）修正前刑法第26條前段規定一般未遂犯之處罰效果係得按
      既遂犯之刑減輕之，而於刑法修正施行後，則將一般未遂
      犯之處罰效果移列規定於刑法第25條第2 項後段，惟其處
      罰效果與修正前並無不同，修正後之規定並非較有利於被
      告，依刑法第2 條第1 項前段之規定，應適用行為時之法
      律，即適用修正前刑法第26條前段之規定。
（四）本件經依前述相關規定合併比較之結果，爰認修正前刑法
      之罰金刑最低限度、連續犯等相關規定較有利於被告，而
      修正後未遂犯之規定並非有利於被告，故應均依行為時之
      修正前刑法作為本件被告論罪科刑之依據。
三、按刑事偵查技術上所謂之「釣魚」，係指對於原已犯罪或具
    有犯罪故意之人，以設計引誘之方式，迎合其要求，使其暴
    露犯罪事證，再加以逮捕或偵辦者而言。而所謂「陷害教唆
    」，則係指行為人原不具犯罪之故意，純因司法警察之設計
    教唆，始萌生犯意，進而實施犯罪構成要件之行為者而言。
    前者純屬偵查犯罪技巧之範疇，並未違反憲法對於基本人權
    之保障，且於公共利益之維護有其必要性存在，故依「釣魚
    」方式所蒐集之證據資料，原則上非無證據能力。而後者因
    係以引誘或教唆犯罪之不正當手段，使原無犯罪故意之人，
    因而萌生犯意實施犯罪行為，再進而蒐集其犯罪之證據加以
    逮捕偵辦；其手段顯然違反憲法對於基本人權之保障，且已
    逾越偵查犯罪之必要程度，對於公共利益之維護並無意義，
    因此所取得之證據資料，應不具有證據能力。則行為人如原
    即有販賣毒品營利之犯意，雖因經警設計誘捕，致實際上不
    能完成毒品交易，然因其原即具有販賣毒品之意思，客觀上
    又已著手於販賣行為，仍應論以販賣毒品未遂罪，最高法院
    95年度台上字第5000號判決著有明文，並有最高法院87年度
    台上字第3206號判決即85年度第4 次刑事庭會議決議可資參
    照。是乙○○於94年4 月28日向被告購買甲基安非他命後，
    旋於翌日凌晨1 時6 分許，為警查獲，並配合警方，與被告
    聯絡，偽稱欲再購買甲基安非他命，雙方即約定在高雄市○○區○○路與博愛路口再行交易等節，因乙○○經查獲所持
    有之甲基安非他命原即係向被告所購得，又前曾向5 次被告
    購買甲基安非他命，上述乙○○配合警方引誘原已有犯罪故
    意之被告，使其暴露犯罪事證之偵查方式，即屬「釣魚」無
    疑；而其後被告依約攜帶甲基安非他命1 包前往交易時，為
    埋伏之警方當場逮獲，因乙○○係配合警方向被告偽稱欲再
    購買海洛因，實際上雖無購買毒品之真意，但被告於與乙○○聯絡後，既已依約攜帶第二級毒品甲基安非他命前往交易
    ，著手實施販賣第二級毒品甲基安非他命，因遭埋伏之警察
    當場逮獲致未能真正完成買賣毒品之行為，核係違反毒品品
    危害防制條例第4 條第6 項、第2 項之販賣第二級毒品未遂
    罪。被告自94年3 月25日起至94年4 月28日止，期間5 次販
    賣甲基安非他命與乙○○之行為，係犯毒品危害防制條例第
    4 條第2 項之販賣第二級毒品既遂罪。而其為販賣甲基安非
    他命而持有甲基安非他命之低度行為，應為販賣之高度行為
    所吸收，不另論罪。上開多次販賣甲基安非他命之犯行，均
    時間緊接，所犯基本構成要件相同，顯係出於概括之犯意反
    覆為之，為連續犯，爰依修正前刑法第56條之規定以一連續
    販賣第二級毒品既遂罪論，並加重其刑。又因刑法第64條第
    1 項及同法第第65條第1 項之規定，死刑及無期徒刑均不得
    加重，是就被告所犯連續販賣第二級毒品罪，僅就有期徒刑
    及罰金刑部分加重其刑。爰審酌被告本件販賣甲基安非他命
    對像僅有乙○○1 人，所得僅有4000元，尚非甚鉅，散播毒
    品範圍非廣，查獲時僅扣得被告所有如附表一編號2 、3 所
    示之甲基安非他命，就其數量以觀，分別淨重為1.299 公克
    及2.722 公克，可認被告散播毒品甲基安非他命之範圍非廣
    ，犯罪情節尚非至為嚴重；惟考量被告犯後矢口否認犯行，
    飾詞狡辯，態度非佳等一切情狀，量處如主文所示之刑。扣
    案如附表一編號2 至3 所示之甲基安非他命，均係查獲之毒
    品，依毒品危害防制條例第18條第1 項前段規定沒收銷燬之
    ，甲基安非他命他命鑑驗耗用部分，既滅失而不存在，當毋
    庸為沒收之諭知，附此敘明；而如附表一編號4 所示之物係
    用以量秤供販賣甲基安非他命所用之物、附表一編號5 所示
    之物亦用以包裝供預備販賣甲基安非他命所用之物，附表一
    編號6 所示之物係供被告聯絡販賣交易海洛因所用之物，且
    均係被告所有，業據其於審理時供明在卷（參本院卷第87至
    88 頁） ，依毒品危害防制條例第19條第1 項規定沒收之。
    再就被告販賣甲基安非他命5 次與乙○○，共計獲有4000元
    ，業如前述，為因販毒所得之財物，應依同條例第19條第1
    項規定沒收之，如全部或一部不能沒收時，以其財產抵償之
    。至扣案如附表一編號1 所示之甲基安非他命，業經被告以
    500 元價格販賣與乙○○，而為乙○○所有供其施用，核與
    本件被告販賣甲基安非他命之犯行已無所涉，原不併予宣告
    沒收或沒收銷燬。
據上論斷，應依刑事訴訟法第299 條第1 項前段，毒品危害防制
條例第4 條第2 項、第18條第1 項前段、第19條第1 項，刑法第
11條，修正前刑法第56條，判決如主文。
本案經檢察官己○○到庭執行職務。
中　　華　　民　　國　　96　　年　　2 　　月　　15　　日
                  刑事第十三庭  審判長法  官   高思大
                                      法  官   方錦源
                                      法  官   戴韻玲
以上正本證明與原本無異。
如不服本判決，應於收受送達後10日內向本院提出上訴書狀。
中　　華　　民　　國　　96　　年　　2 　　月　　15　　日
   　　　　　　　　　　　　　　       書記官   李春慧
 附表一
┌─────┬──────────────────┬──────┬──────┐
│編號      │物品名稱及數量                      │所有人      │備註        │
├─────┼──────────────────┼──────┼──────┤
│1         │甲基安非他命1小包（毛重0.3公克）    │乙○○所有  │            │
├─────┼──────────────────┼──────┼──────┤
│2         │甲基安非他命1 包                    │被告所有    │高雄醫學大學│
│          │（毛重1.6 公克、驗後淨重1.299 公克，│            │附設中和紀念│
│          │內含海洛因難以析離之包裝袋1個）     │            │            │
├─────┼──────────────────┼──────┤醫院檢驗報告│
│3         │甲基安非他命1 包                    │被告所有    │2 張附卷可佐│
│          │（毛重3 公克、淨重2.722 公克，內含海│            │（參偵卷第12│
│          │洛因難以析離之包裝袋1個）           │            │0 、160 頁）│
├─────┼──────────────────┼──────┼──────┤
│4         │電子磅秤1個                         │被告所有    │            │
├─────┼──────────────────┼──────┼──────┤
│5         │空夾鏈袋85只                        │被告所有    │            │
├─────┼──────────────────┼──────┼──────┤
│6         │0000000000號行動電話1 具（含SIM 卡1 │被告所有    │台灣大哥大股│
│          │枚）                                │            │份有限公司將│
│          │                                    │            │申辦之門號開│
│          │                                    │            │通上線時，即│
│          │                                    │            │者將SIM 卡所│
│          │                                    │            │有權移轉與消│
│          │                                    │            │費者，有卷附│
│          │                                    │            │該公司函文1 │
│          │                                    │            │張可參      │
└─────┴──────────────────┴──────┴──────┘
 附表二
┌──┬─────┬─────┬────────┬─────┬────┐
│編號│受話方    │發話方    │起  迄    時  間│通話量(秒)│索引頁碼│
│    │(受話基地 │(發話基地 │                │          │        │
│    │台位置)   │台位置)   │                │          │        │
├──┼─────┼─────┼────────┼─────┼────┤
│ 1  │0000000000│0000000000│94.03.25        │21        │偵卷第  │
│    │高雄縣仁武│高雄市三  │22：59：58      │          │30及113 │
│    │鄉○○路  │民區○○路│    ↓          │          │頁      │
│    │802號     │50 號及52 │23：00：18      │          │        │
│    │    ↓    │號12 樓   │                │          │        │
│    │高雄縣仁武│          │                │          │        │
│    │鄉○○○段│          │                │          │        │
│    │116-10地號│          │                │          │        │
├──┼─────┼─────┼────────┼─────┼────┤
│ 2  │0000000000│0000000000│94.03.26        │143       │偵卷第30│
│    │高雄縣仁武│高雄市三  │00：09：33      │          │頁背面及│
│    │鄉○○路  │民區○○路│    ↓          │          │113頁   │
│    │802號     │50 號及52 │00：11：55      │          │        │
│    │          │號12 樓   │                │          │        │
├──┼─────┼─────┼────────┼─────┼────┤
│ 3  │0000000000│0000000000│94.03.26        │78        │偵卷第30│
│    │高雄市三  │高雄縣仁武│00：12：53      │          │頁背面及│
│    │民區○○路│鄉○○路  │    ↓          │          │113頁   │
│    │50 號及52 │802號     │00：14：11      │          │        │
│    │號12 樓   │          │                │          │        │
├──┼─────┼─────┼────────┼─────┼────┤
│ 4  │0000000000│0000000000│94.03.26        │40        │偵卷第30│
│    │高雄縣仁武│高雄市三民│01：54：50      │          │頁背面及│
│    │鄉○○路  │區○○路50│    ↓          │          │113頁   │
│    │802號     │號及52號12│01：55：30      │          │        │
│    │          │樓        │                │          │        │
├──┼─────┼─────┼────────┼─────┼────┤
│    │0000000000│0000000000│94.03.26        │9         │偵卷第30│
│ 5  │高雄縣仁武│高雄市三民│02：01：39      │          │頁背面及│
│    │鄉○○路  │區○○路50│    ↓          │          │113頁   │
│    │802號     │號及52號12│02：01：47      │          │        │
│    │          │樓        │                │          │        │
├──┼─────┼─────┼────────┼─────┼────┤
│ 6  │0000000000│0000000000│94.03.26        │24        │偵卷第30│
│    │高雄市三民│高雄縣仁武│17：02：46      │          │頁背面及│
│    │區○○路72│鄉○○路  │    ↓          │          │113頁   │
│    │號        │802號     │17：03：10      │          │        │
├──┼─────┼─────┼────────┼─────┼────┤
│ 7  │0000000000│0000000000│94.03.28        │7         │偵卷第31│
│    │高雄市苓雅│高雄縣仁武│20：50：02      │          │頁及116 │
│    │區○○○路│鄉○○路  │    ↓          │          │頁      │
│    │94號      │802號     │20：50：09      │          │        │
├──┼─────┼─────┼────────┼─────┼────┤
│ 8  │0000000000│0000000000│94.03.30        │0         │偵卷第32│
│    │高雄市三民│高雄市前金│09：42：42      │(發簡訊)  │頁及118 │
│    │區○○路50│區○○○路│                │          │頁背面  │
│    │號及52號12│156號12樓 │                │          │        │
│    │樓        │頂        │                │          │        │
├──┼─────┼─────┼────────┼─────┼────┤
│ 9  │0000000000│0000000000│94.03.30        │0         │偵卷第32│
│    │高雄市三民│高雄市前金│09：47：51      │(發簡訊)  │頁及118 │
│    │區○○路50│區○○○路│                │          │頁背面  │
│    │號及52號12│156號12樓 │                │          │        │
│    │樓        │頂        │                │          │        │
├──┼─────┼─────┼────────┼─────┼────┤
│10  │0000000000│0000000000│94.04.18        │41        │偵卷第38│
│    │高雄市三民│高雄市三民│02：27：30      │          │頁及134 │
│    │區○○路50│區○○○路│    ↓          │          │頁      │
│    │號及52號12│71號7樓頂 │02：28：12      │          │        │
│    │樓        │          │                │          │        │
│    │    ↓    │          │                │          │        │
│    │高雄縣鳥松│          │                │          │        │
│    │鄉○○路  │          │                │          │        │
│    │351號     │          │                │          │        │
├──┼─────┼─────┼────────┼─────┼────┤
│11  │0000000000│0000000000│94.04.18        │5         │偵卷第38│
│    │高雄市左營│高雄市三民│02：48：23      │          │頁及134 │
│    │區○○路  │區○○路50│    ↓          │          │頁      │
│    │256號頂樓 │號及52號12│02：48：28      │          │        │
│    │          │樓        │                │          │        │
├──┼─────┼─────┼────────┼─────┼────┤
│12  │0000000000│0000000000│94.04.18        │55        │偵卷第38│
│    │高雄市三民│高雄市左營│02：48：46      │          │頁及134 │
│    │區○○路50│區○○路  │    ↓          │          │頁      │
│    │號及52號12│256號頂樓 │02：49：42      │          │        │
│    │樓        │          │                │          │        │
├──┼─────┼─────┼────────┼─────┼────┤
│13  │0000000000│0000000000│94.04.19        │220       │偵卷第38│
│    │高雄市三民│(不詳地點)│16：45：41      │          │頁及137 │
│    │區○○○街│          │    ↓          │          │頁      │
│    │16號      │          │16：49：21      │          │        │
│    │    ↓    │          │                │          │        │
│    │高雄市三民│          │                │          │        │
│    │區○○○街│          │                │          │        │
│    │219號9樓頂│          │                │          │        │
├──┼─────┼─────┼────────┼─────┼────┤
│14  │0000000000│0000000000│94.04.19        │1         │偵卷第38│
│    │(不詳地點)│高雄市三民│17：43：06      │          │頁及137 │
│    │          │區○○路50│    ↓          │          │頁      │
│    │          │號及52號12│17：43：06      │          │        │
│    │          │樓        │                │          │        │
├──┼─────┼─────┼────────┼─────┼────┤
│15  │0000000000│0000000000│94.04.19        │19        │偵卷第38│
│    │高雄市三民│(不詳地點)│17：43：25      │          │頁及137 │
│    │區○○路50│          │    ↓          │          │頁      │
│    │號及52號12│          │17：43：44      │          │        │
│    │樓        │          │                │          │        │
├──┼─────┼─────┼────────┼─────┼────┤
│16  │0000000000│0000000000│94.04.19        │0         │偵卷第  │
│    │(不詳地點)│高雄市三民│17：46：15      │(發簡訊)  │38頁及  │
│    │          │區○○路50│                │          │137頁   │
│    │          │號及52號12│                │          │        │
│    │          │樓        │                │          │        │
│    │          │          │                │          │        │
├──┼─────┼─────┼────────┼─────┼────┤
│17  │0000000000│0000000000│94.04.19        │5         │偵卷第38│
│    │(不詳地點)│高雄市三民│17：46：54      │          │頁及137 │
│    │          │區○○路50│    ↓          │          │頁      │
│    │          │號及52號12│17：46：58      │          │        │
│    │          │樓        │                │          │        │
├──┼─────┼─────┼────────┼─────┼────┤
│18  │0000000000│0000000000│94.04.19        │55        │偵卷第38│
│    │高雄市三民│(不詳地點)│17：47：13      │          │頁及137 │
│    │區○○路50│          │    ↓          │          │頁      │
│    │號及52號12│          │17：48：08      │          │        │
│    │樓        │          │                │          │        │
├──┼─────┼─────┼────────┼─────┼────┤
│19  │0000000000│0000000000│94.04.20        │4         │偵卷第38│
│    │高雄市三民│(不詳地點)│01：13：27      │          │頁及138 │
│    │區○○路50│          │    ↓          │          │頁背面  │
│    │號及52號12│          │01：13：31      │          │        │
│    │樓        │          │                │          │        │
│    │    ↓    │          │                │          │        │
│    │高雄縣鳥松│          │                │          │        │
│    │鄉○○路  │          │                │          │        │
│    │351號     │          │                │          │        │
├──┼─────┼─────┼────────┼─────┼────┤
│20  │0000000000│0000000000│94.04.20        │114       │偵卷第38│
│    │高雄市三民│(不詳地點)│01：13：58      │          │頁及138 │
│    │區○○路50│          │    ↓          │          │頁背面  │
│    │號及52號12│          │01：15：52      │          │        │
│    │樓        │          │                │          │        │
├──┼─────┼─────┼────────┼─────┼────┤
│21  │0000000000│0000000000│94.04.20        │11        │偵卷第38│
│    │高雄市三民│(不詳地點)│01：35：40      │          │頁及138 │
│    │區○○路50│          │    ↓          │          │頁背面  │
│    │號及52號12│          │01：35：51      │          │        │
│    │樓        │          │                │          │        │
│    │    ↓    │          │                │          │        │
│    │高雄縣鳥松│          │                │          │        │
│    │鄉○○路  │          │                │          │        │
│    │351號     │          │                │          │        │
├──┼─────┼─────┼────────┼─────┼────┤
│22  │0000000000│0000000000│94.04.20        │397       │偵卷第38│
│    │高雄市三民│(不詳地點)│06：25：57      │          │頁及138 │
│    │區○○路72│          │    ↓          │          │頁      │
│    │號        │          │06：32：34      │          │        │
│    │    ↓    │          │                │          │        │
│    │高雄市三民│          │                │          │        │
│    │區○○路21│          │                │          │        │
│    │號        │          │                │          │        │
├──┼─────┼─────┼────────┼─────┼────┤
│23  │0000000000│0000000000│94.04.20        │39        │偵卷第38│
│    │高雄市三民│(不詳地點)│07：28：33      │          │頁及138 │
│    │區○○路21│          │    ↓          │          │頁      │
│    │號        │          │07：29：11      │          │        │
├──┼─────┼─────┼────────┼─────┼────┤
│24  │0000000000│0000000000│94.04.20        │365       │偵卷第38│
│    │高雄市三民│(不詳地點)│07：37：58      │          │頁及139 │
│    │區○○路21│          │    ↓          │          │頁      │
│    │號        │          │07：44：03      │          │        │
├──┼─────┼─────┼────────┼─────┼────┤
│25  │0000000000│0000000000│94.04.20        │148       │偵卷第39│
│    │高雄市三民│(不詳地點)│09：54：44      │          │頁及139 │
│    │區○○路50│          │    ↓          │          │頁      │
│    │號及52號12│          │09：57：12      │          │        │
│    │樓        │          │                │          │        │
├──┼─────┼─────┼────────┼─────┼────┤
│26  │0000000000│0000000000│94.04.20        │3         │偵卷第39│
│    │(不詳地點)│高雄市三民│10：20：09      │          │頁及139 │
│    │          │區○○路50│    ↓          │          │頁      │
│    │          │號及52號12│10：20：11      │          │        │
│    │          │樓        │                │          │        │
├──┼─────┼─────┼────────┼─────┼────┤
│27  │0000000000│0000000000│94.04.20        │482       │偵卷第39│
│    │高雄市三民│(不詳地點)│10：20：34      │          │頁及139 │
│    │區○○路50│          │    ↓          │          │頁      │
│    │號及52號12│          │10：28：36      │          │        │
│    │樓        │          │                │          │        │
├──┼─────┼─────┼────────┼─────┼────┤
│28  │0000000000│0000000000│94.04.20        │25        │偵卷第39│
│    │(不詳地點)│高雄市三民│10：29：30      │          │頁及139 │
│    │          │區○○路50│    ↓          │          │頁      │
│    │          │號及52號12│10：29：54      │          │        │
│    │          │樓        │                │          │        │
├──┼─────┼─────┼────────┼─────┼────┤
│29  │0000000000│0000000000│94.04.20        │8         │偵卷第39│
│    │高雄市苓雅│(不詳地點)│22：11：33      │          │頁及139 │
│    │區○○○路│          │    ↓          │          │頁背面  │
│    │171號     │          │22：11：41      │          │        │
├──┼─────┼─────┼────────┼─────┼────┤
│30  │0000000000│0000000000│94.04.20        │3         │偵卷第39│
│    │高雄市苓雅│(不詳地點)│22：12：04      │          │頁及139 │
│    │區○○○路│          │    ↓          │          │頁背面  │
│    │171號     │          │22：12：07      │          │        │
├──┼─────┼─────┼────────┼─────┼────┤
│31  │0000000000│0000000000│94.04.20        │167       │偵卷第39│
│    │高雄市苓雅│(不詳地點)│22：12：20      │          │頁及139 │
│    │區○○○路│          │    ↓          │          │頁背面  │
│    │171號     │          │22：15：06      │          │        │
├──┼─────┼─────┼────────┼─────┼────┤
│32  │0000000000│0000000000│94.04.21        │141       │偵卷第39│
│    │高雄市左營│(不詳地點)│00：32：44      │          │頁及140 │
│    │區○○○路│          │    ↓          │          │頁      │
│    │479號樓頂 │          │00：35：05      │          │        │
├──┼─────┼─────┼────────┼─────┼────┤
│33  │0000000000│0000000000│94.04.21        │295       │偵卷第39│
│    │高雄市三民│高雄市前鎮│02：19：08      │          │頁及140 │
│    │區○○○路│區○○○路│    ↓          │          │頁      │
│    │路62號12樓│231之1號頂│02：24：04      │          │        │
│    │B棟       │樓        │                │          │        │
├──┼─────┼─────┼────────┼─────┼────┤
│34  │0000000000│0000000000│94.04.21        │10        │偵卷第39│
│    │高雄市三民│高雄市三民│02：31：52      │          │頁及140 │
│    │區○○○路│區○○○路│    ↓          │          │頁      │
│    │路62號12樓│297號12樓 │02：31：02      │          │        │
│    │B棟       │頂        │                │          │        │
├──┼─────┼─────┼────────┼─────┼────┤
│35  │0000000000│0000000000│94.04.21        │202       │偵卷第39│
│    │高雄市三民│高雄市三民│02：38：08      │          │頁及140 │
│    │區○○○路│區○○○路│    ↓          │          │頁背面  │
│    │路62號12樓│221號5樓樓│02：41：31      │          │        │
│    │B棟       │頂        │                │          │        │
├──┼─────┼─────┼────────┼─────┼────┤
│36  │0000000000│0000000000│94.04.21        │0         │偵卷第  │
│    │(不詳地點)│(不詳地點)│3：13：06       │(發簡訊)  │140頁背 │
│    │          │          │                │          │面      │
├──┼─────┼─────┼────────┼─────┼────┤
│37  │0000000000│0000000000│94.04.21        │1         │偵卷第39│
│    │高雄市三民│(不詳地點)│03：21：32      │(發簡訊)  │頁      │
│    │區○○路65│          │                │          │        │
│    │號        │          │                │          │        │
├──┼─────┼─────┼────────┼─────┼────┤
│38  │0000000000│0000000000│94.04.21        │2         │偵卷第  │
│    │(不詳地點)│高雄市三民│03：25：33      │          │140頁背 │
│    │          │區○○路65│    ↓          │          │面      │
│    │          │號        │03：25：35      │          │        │
│    │          │          │                │          │        │
├──┼─────┼─────┼────────┼─────┼────┤
│39  │0000000000│0000000000│94.04.21        │0         │偵卷第39│
│    │高雄市三民│(不詳地點)│15：37：00      │(發簡訊)  │頁及141 │
│    │區○○路65│          │                │          │頁背面  │
│    │號        │          │                │          │        │
├──┼─────┼─────┼────────┼─────┼────┤
│40  │0000000000│0000000000│94.04.27        │146       │偵卷第  │
│    │高雄市三民│(不詳地點)│01：10：06      │          │147頁   │
│    │區○○路65│          │    ↓          │          │        │
│    │號        │          │01：12：32      │          │        │
├──┼─────┼─────┼────────┼─────┼────┤
│41  │0000000000│0000000000│94.04.27        │8         │偵卷第  │
│    │高雄市三民│(不詳地點)│01：38：54      │          │147頁   │
│    │區○○路65│          │    ↓          │          │        │
│    │號        │          │01：39：02      │          │        │
├──┼─────┼─────┼────────┼─────┼────┤
│42  │0000000000│0000000000│94.04.28        │(資料不足 │偵卷第  │
│    │(不詳地點)│高雄市三民│00：43：05      │，無法確定│149頁   │
│    │          │區○○○路│                │通話量)   │        │
│    │          │71號      │                │          │        │
├──┼─────┼─────┼────────┼─────┼────┤
│43  │0000000000│0000000000│94.04.28        │(資料不足 │偵卷第  │
│    │高雄縣鳥松│(不詳地點)│01：48：56      │，無法確定│149頁   │
│    │鄉○○路  │          │                │通話量)   │        │
│    │12-1號5樓 │          │                │          │        │
├──┼─────┼─────┼────────┼─────┼────┤
│44  │0000000000│0000000000│94.04.28        │(資料不足 │偵卷第  │
│    │(不詳地點)│高雄市三民│01：49：36      │，無法確定│149頁   │
│    │          │區○○路65│                │通話量)   │        │
│    │          │號        │                │          │        │
├──┼─────┼─────┼────────┼─────┼────┤
│45  │0000000000│0000000000│94.04.28        │(資料不足 │偵卷第  │
│    │高雄市三民│(不詳地點)│02：14：52      │，無法確定│149頁   │
│    │區○○路65│          │                │通話量)   │        │
│    │號        │          │                │          │        │
├──┼─────┼─────┼────────┼─────┼────┤
│46  │0000000000│0000000000│94.04.28        │(資料不足 │偵卷第  │
│    │(不詳地點)│高雄縣鳥松│02：16：22      │，無法確定│149頁   │
│    │          │鄉○○路  │                │通話量)   │        │
│    │          │12-1號5樓 │                │          │        │
├──┼─────┼─────┼────────┼─────┼────┤
│47  │0000000000│0000000000│94.04.29        │89        │偵卷第  │
│    │(不詳地點)│高雄縣仁武│02：43：22      │          │151頁   │
│    │          │鄉○○○路│    ↓          │          │        │
│    │          │37號      │02：44：51      │          │        │
├──┼─────┼─────┼────────┼─────┼────┤
│48  │0000000000│0000000000│94.04.29        │31        │偵卷第  │
│    │(不詳地點)│高雄市左營│03：05：49      │          │151頁   │
│    │          │區○○○路│    ↓          │          │        │
│    │          │482號     │03：06：20      │          │        │
├──┼─────┼─────┼────────┼─────┼────┤
│49  │0000000000│0000000000│94.04.29        │29        │偵卷第  │
│    │高雄市左營│(不詳地點)│03：17：30      │          │151頁   │
│    │區○○○路│          │    ↓          │          │        │
│    │482號     │          │03：17：59      │          │        │
└──┴─────┴─────┴────────┴─────┴────┘
